【裁判字號】    94,訴,2630
【裁判日期】    950530
【裁判案由】    國家賠償
【裁判全文】
臺北高等行政法院判決
                                      94年度訴字第2630號
原      告  甲○○
被      告  臺北縣三重市公所
代  表  人  乙○○市長）住同.
上列當事人因災害救助事件，原告不服臺北縣政府中華民國94年
7月15 日北府訴決字第0940346427號（案號：00000000號）訴願
決定，提起行政訴訟，本院判決如下：
    主  文
原告之訴駁回。
訴訟費用由原告負擔。
    事  實  及  理  由
一、按「原告之訴，依其所訴之事實，在法律上顯無理由者，行
    政法院得不經言詞辯論，逕以判決駁回之」，行政訴訟法第
    107 條第3 項定有明文。
二、查本件原告因民國（下同）93年8 月間艾莉颱風來襲致其位
    於台北縣三重市○○○路212 巷52號1 樓之住家淹水，因而
    使其左腳遭受細菌感染而不得不予截肢，其乃於93年9 月間
    檢具醫療證明、清寒證明及房東證明書等，向被告申請災害
    救助。經被告認其所提事證，未符需與天災有相當因果關係
    且住院15日內之醫療費用已達新台幣100,000 元之申請要件
    ，而以94年1 月19日北縣重社字第0940002383號函予以駁回
    。原告不服，提起訴願，經臺北縣政府以救助金核發之准駁
    權責機關為其本身，依訴願法第13條規定，被告所為否准決
    定，即視為其所為之處分，遂移由內政部審理。嗣內政部復
    以該部無管轄權再移回臺北縣政府審理，該府即予受理並決
    定撤銷原處分，責由被告於決定書送達後30日內依法函轉臺
    北縣政府另為適法之處理。原告不服，遂提起本件行政訴訟
    ，於訴狀中表明不服原處分及訴願決定，並另主張颱風淹水
    乃人為疏失造成，致其受到截肢之損害，基於國家賠償法第
    2 條，請求被告及台北縣政府、民營捷運公司賠償其損害。
    惟因其當事人、訴之聲明、起訴之事實及訴訟種類均有未明
    ，經本院以94年9 月16日裁定命其於7 日內補正。惟其接獲
    裁定後，先後於94年9 月27日、95年4 月4 日二度提出起訴
    狀，除載明訴訟標的金額為15,296,500元，並重申國家賠償
    法第2 條為其請求之基礎外，仍未補正「民營捷運公司」之
    正確名稱及其代表人，亦未補正聲明及表明事實及訴訟種類
    。茲綜觀其起訴之意旨，其應有提起行政訴訟法第4 條第1
    項撤銷之訴及國家賠償請求之意旨，因國家賠償事件非屬本
    院權限，另以裁定駁回外，茲僅就撤銷之訴予以審酌，合先
    敘明。
三、按「人民因中央或地方機關之違法行政處分，認為損害其權
    利或法律上之利益，經依訴願法提起訴願而不服其決定，或
    提起訴願逾3 個月不為決定，或延長訴願決定期間逾2 個月
    不為決定者，得向高等行政法院提起撤銷訴訟」，此乃行政
    訴訟法第4 條第1 項所明定之「撤銷訴訟」，以此訴訟型態
    請求救濟，須以原告訴請撤銷之行政處分尚未消滅，並其提
    起訴願結果未獲救濟為要件。惟訴願決定撤銷原處分時，乃
    對訴願人有利之決定，訴願人自不得對之提起行政訴訟。查
    本件被告所為否准處分既經訴願決定予以撤銷，並責由被告
    於決定書送達後30日內依法函轉臺北縣政府另為適法之處理
    ，則被告所為不利於原告之否准處分，業經訴願機關撤銷而
    解消，原告自屬已獲救濟。是以，本件原告不服訴願決定，
    而提起本訴，自屬欠缺權利保護必要，而無起訴之利益存在
    。
四、綜上所述，本件原告之訴，顯無理由，爰不經言詞辯論，逕
    以判決駁回之。
據上論結，原告之訴顯無理由，依行政訴訟法第107條第3項、第
98條第3項前段，判決如主文。
中    華    民    國    95    年     5     月   30    日
                         第七庭審判長法  官  黃  本  仁
                                     法  官  林  玫  君
                                     法  官  李  玉  卿
上為正本係照原本作成。
如不服本判決，應於送達後20日內，向本院提出上訴狀並表明上
訴理由，如於本判決宣示後送達前提起上訴者，應於判決送達後
20日內補提上訴理由書（須按他造人數附繕本）。
中    華    民    國    95    年     5     月   30    日
                                     書記官  楊  怡  芳


司法院資訊處製作；財團法人民間司法改革基金會備份。
